【裁判字號】    95,交聲,259
【裁判日期】    951031
【裁判案由】    違反道路交通管理處罰條例聲明異議
【裁判全文】
臺灣新竹地方法院交通事件裁定         95年度交聲字第259號
異  議  人
即受處分人  乙○○
上列受處分人因違反道路交通管理處罰條例案件，對於交通部公
路總局新竹區監理所新竹市監理站中華民國95年9月13日所為之
處分（原處分案號：竹監新四字第裁51-Z00000000號），聲明異
議，本院裁定如下：
    主  文
異議駁回。
    理  由
一、按汽車行駛於高速公路、快速公路或設站管制之道路，不遵
    使用限制、禁止、行車管制及管理事項之管制規則，而有違
    規超車、未依規定使用路肩行為者，處汽車駕駛人新臺幣3
    千元以上6千元以下罰鍰，道路交通管理處罰條例第33條第1
    項第7、9款定有明文，而汽車駕駛人駕駛汽車違反道路交通
    管理處罰條例第33條規定者，除應依該條所規定之罰鍰處罰
    外，並予記違規點數1點，道路交通管理處罰條例第63條第1
    項第1款亦定有明文。
二、本件受異議人即受處分人乙○○於民國95年7月31日下午14
    時42分許，駕駛其所有車號3513-MY號自用小客車，行駛至
    國道1號即中山高速公路北上93.5公里處即新竹市○道○○
    ○道入口處，竟於匝道路肩超車，為內政部警政署國道公路
    警察局第二警察隊楊梅分隊員警甲○○以受處分人有違反前
    揭道路交通管理處罰條例第33條第1項規定之行為掣單舉發
    ，而因受處分人於舉發通知單上所載應到案日期前到案，原
    處分機關乃依前揭道路交通管理處罰條例第33條第1項第7款
    之規定於95年9月13日逕行裁處異議人罰鍰3千元。
三、訊據受處分人固不否認有於前述時間駕駛前述車號車輛，行
    經前述地點之事實，惟否認有何違反道路交通管理處罰條例
    規定之行為，辯稱：伊當時下交流道口時，車輛甚多，由2
    線道縮為1線道，車多無法切入內側車道，並非行駛路肩等
    語。
四、經查：
（一）受處分人於新竹市○道○○○道之匝道路肩超車之違規事
      實，業據證人即開單告發受處分人之員警甲○○於95年10
      月23日本院調查時以具結擔保其供述之真實性並在負擔偽
      證罪之心理處罰狀態下證稱：受處分人沒有按照車隊排隊
      走路肩，我有親眼看到，當時我們巡邏車在受處分人前方
      50公尺左右，我人在巡邏車旁邊左邊，小隊長看到違規，
      我就攔受處分人下來，之後舉發，告知他走路肩，當時是
      在交流道上，在公道五紅綠燈那邊，受處分人是走路肩，
      他走幾十公尺路肩，紅綠燈距離2個交流道匯集點還有幾
      十公尺，受處分人過了匯集點才走路肩，他可以切進車道
      但是他不切，他只要排隊等候就可以切入車道內行駛等語
      明確（見本院95年10月23日訊問筆錄）。
（二）按證人甲○○乃為原處分機關所認定受處分人有前開違規
      行為之原證人，其並到庭在本院法官面前以言詞證述本件
      訴訟上之待證事實－即受處分人有前開違規事實，本院由
      其上開證述已得有受處分人確有上開違規行為之心證，且
      於本件卷存證據資料內並無任何積極證據足以證明證人甲
      ○○上開供述係屬虛偽，亦無有足以令人顯信甲○○其證
      述為不可採之品性證據或前科證據存在，本院自不得僅以
      證人為本件開單告發受處分人之員警而全盤抹煞其在訴訟
      上所具有之原證人資格，而受處分人對前開證人之證述並
      無法舉出或請本院調查任何對其有利之證據資料，以使本
      院對證人所供述受處分人違規之事實產生任何合理之懷疑
      ，且交通警察掣單舉發違反道路交通管理處罰條例所列之
      違規事實，本質上為行政處分，係公務員基於職務上之權
      力，依法就特定之具體事件所為之具公法上效果之單方面
      行政行為，基於公務員為公法上行為具有公信力之原則，
      該行政行為當可被推定為真正，其據以依法處分之事實認
      定亦為正確無誤。綜上，本件異議人既未能提出證據以資
      證明其確無違規行為，僅空言稱並未有任何違規行為，尚
      難認其辯解為可採。本件事證明確，受處分人前開違規行
      為堪以認定。
五、綜上所述，受處分人確有於前述時間在匝道路肩超車之違規
    行為，從而原處分機關依前揭道路交通管理處罰條例第33條
    第1項第7款、同條例第63條第1項第1款及違反道路交通管理
    事件統一裁罰基準表之規定，於95年9月13日裁處受處分人
    罰鍰3千元，核無違誤，本件受處分人之異議為無理由，自
    應將其異議駁回。
據上論斷，應依道路交通案件處理辦法第19條，裁定如主文。
中    華    民    國    95    年    10    月    31    日
                  交通法庭法  官  吳靜怡
以上正本證明與原本無異。
如不服本裁定，應於裁定送達後5日內向本院提出抗告狀。
中    華    民    國    95    年    10    月    31    日
                          書記官  馮玉玲


司法院資訊處製作；財團法人民間司法改革基金會備份。
